最高法院刑事判決　　　　　　九十四年度台上字第七二八０號
　　上　訴　人　台灣高等法院台南分院檢察署檢察官
　　被　　　告　甲○○
　　　　　　　　　　　　姓寮5.
 　　　　　　　　　　　 （現於台灣高雄第二監獄執行中）
上列上訴人因被告偽造文書案件，不服台灣高等法院台南分院中
華民國九十三年七月七日第二審判決（九十三年度上訴字第四一
六號；起訴案號：台灣嘉義地方法院檢察署九十二年度偵字第五
九八八、六四七九號），提起上訴，本院判決如下：
    主    文
上訴駁回。
    理    由
按刑事訴訟法第三百七十七條規定：上訴於第三審法院，非以判
決違背法令為理由，不得為之。是提起第三審上訴，應以原判決
違背法令為理由，係屬法定要件；如上訴理由狀並未依據卷內訴
訟資料具體指摘原判決不適用何種法則或如何適用不當，或所指
摘原判決違法情事，顯與法律規定得為第三審上訴理由之違法情
形不相適合時，均應認其上訴為違背法律上之程式，予以駁回。
原判決認定被告有原判決事實欄所載偽造文書犯行，因而維持第
一審變更檢察官起訴法條，依想像競合犯及牽連犯關係，從一重
論處被告行使偽造私文書，足以生損害於他人罪刑之判決，駁回
被告在第二審之上訴，已敘述其所憑之證據及認定之理由。所為
合法之事實認定，俱有卷內證據資料足憑，從形式上觀察，原判
決並無違法之情形存在。上訴意旨略以：原判決引用第一審判決
記載之事實，認定被告冒用許谷安名義，持變造之駕駛執照影本
，於租約及未載發票日期之本票上偽簽許谷安之署押，以每日新
台幣二千元，向陳雲英租用ＧＥ─九四五一號小客車，而使陳雪
英將該車輛交付被告使用等情，則被告變造特種文書持以行使及
行使偽造私文書之行為，均足生損害於許谷安及陳雪英，原判決
就被告行為所足生損害一節，未於事實欄為記載，理由內亦無說
明，有理由不備之違法云云。查第一審判決以被告行使其所變造
許谷安駕駛執照影本，及以許谷安名義製作車輛租賃契約及簽發
未記載發票日期尚未完成發票行為亦具有私文書性質之本票一紙
，興業進口轎車租賃有限公司負責人陳雪英因而交付ＧＥ─九四
五一號小客車予被告等情，變更檢察官起訴法條，依想像競合犯
及牽連犯關係，從一重處斷，於主文諭知被告行使偽造私文書，
足以生損害於他人之罪刑。即已說明被告上揭行為，足以生損害
於許谷安及陳雪英。原判決認被告之上訴為無理由，於主文為被
告上訴駁回之諭知。其事實欄及理由內雖未記載足以生損害於許
谷安及陳雪英字樣，祇係單純文字之漏寫，顯然於判決之本旨不
生影響，依刑事訴訟法第三百八十條規定，自非適法之第三審上
訴理由。衡以上述之說明，應認本件上訴違背法律上之程式，予
以駁回。
據上論結，應依刑事訴訟法第三百九十五條前段，判決如主文。
中　　華　　民　　國　九十四　年　 十二 　月　二十三　日
                      最高法院刑事第十庭
                          審判長法官  洪　清　江
                                法官  石　木　欽
                                法官  林　勤　純
                                法官  陳　晴　教
                                法官  魏　新　和
      本件正本證明與原本無異
                                      書  記  官
中　　華　　民　　國　九十四　年　 十二 　月　二十九　日
                                                     Y
